Minutes et répertoires du notaire Henri KASTLER, 23 décembre 1896 - 6 juin 1905 (étude XXV)
Archives nationales
- Minutes de Henri KASTLER, 9 mars 1895 - 30 mai 1928; MC/ET/XXV/549 - MC/ET/XXV/756
  - Succession Audeoud. 1899, 14 octobre - 1903, 9 novembre, 14 octobre 1899 - 9 novembre 1903; MC/ET/XXV/752/A; registres (2)
    - Succession, dépôt judiciaire du testament Jacques Théodore Audéoud, propriétaire demeurant rue d'Athènes, n° 6 époux de Julie Elisa Fournier, 14 octobre 1899 - 9 novembre 1908; MC/ET/XXV/752/A
      Actes à la suite jusqu'au 9 novembre 1908.
      partage; Athènes (rue d'); Audéoud, Jacques Théodore; Fournier, Julie Elisa
  - Succession Audeoud. 1901, 30 novembre - 1903, 24 mars, 30 novembre 1901 - 24 mars 1903; MC/ET/XXV/752/B
    1901, 30 novembre à 1902, 25 novembre: succession Audeoud, et actes à la suite.
    1902, 27 juin à 1903, 24 mars: liquidation Audeoud, et actes à la suite.
    - Dépôt d'arrêt et signification liquidation de succession Jacques Théodore Audéoud, propriétaire demeurant rue d'Athènes, n° 6, 30 novembre 1901 - 24 mars 1903; MC/ET/XXV/752/B
      Actes à la suite jusqu'au 24 mars 1903. 2 volumes.
      partage; Athènes (rue d'); Audéoud, Jacques Théodore
  - Liquidation de succession Rogniat. 1901, 12 juillet - 1902, 26 août, 12 juillet 1901 - 26 août 1902; MC/ET/XXV/753; registre
    - Procès-verbal de liquidation de succession concernant Abel Jean Baptiste Désiré, baron Rogniat, époux de Léonie Marie Françoise de Raymond, propriétaire demeurant à Grimaud (Var)., 12 juillet 1901 - 26 août 1902; MC/ET/XXV/753
      Actes à la suite jusqu'au 26 août 1902.
      partage; Grimaud (Var); Rogniat, Abel Jean-Baptiste Désiré (1803-1869); Raymond, Léonie Marie Françoise de
  - Liquidation de succession Delius. 1902, 9 juin - 1903, 18 juillet, 9 juin 1902 - 18 juillet 1903; MC/ET/XXV/754; registre
    - État liquidatif, procès verbal de la succession Paul Delius., 9 juin 1902 - 18 juillet 1903; MC/ET/XXV/754
      Actes à la suite jusqu'au 18 juillet 1903.
      partage; Delius, Paul
  - Compte Latombe-Contour. 1903, 6 août - 1906, 3 mars, 6 août 1903 - 3 mars 1906; MC/ET/XXV/755; registre
    - Comptes Mathilde Michelot épouse de Léon Georges Latombe, négociant demeurant rue Aumale, n° 17 comme légataire sous bénéfice d'inventaire de veuve Contour., 6 août 1903 - 3 mars 1906; MC/ET/XXV/755
      Actes à la suite jusqu'au 3 mars 1906.
      compte; Aumale (rue d'); Contour (M.); Michelot, Mathilde; Latombe, Léon Georges
  - Statuts de la Société de Logements économiques pour familles nombreuses.. 1903, 20 mars - 1928, 30 mai, 20 mars 1903 - 30 mai 1928; MC/ET/XXV/756; registre
    - Statuts de la société anonyme dite ' Société de logement économique pour famille nombreuses ' avec le siège rue de Tournon, n°20., 20 mars 1903 - 30 mai 1928; MC/ET/XXV/756
      Actes à la suite jusqu'au 30 mai 1928.
      statuts; acte de société
- Répertoire(s) de Henri KASTLER, 21 avril 1896 - 6 juin 1905; MC/RE/XXV/22 - MC/RE/XXV/23
  - Répertoire. 1896, 21 avril - 1900, 15 octobre, 21 avril 1896 - 15 octobre 1900; MC/RE/XXV/22
    Répertoire des notaires Ernest-Charles Poletnich (21 avril-23 décembre 1896), Henri Kastler (23 décembre 1896 -15 octobre 1900).
    Informations concernant le classement et la cotation:
    Le niveau inférieur de description, quand il existe, correspond aux mentions d'actes contenues dans le répertoire. Parmi celles-ci, certaines peuvent y être décrites, de manière plus ou moins détaillée. Pour consulter l'acte proprement dit, il convient de rechercher la cote au niveau des articles (registre ou liasse) des minutes du notaire (cote de type 'MC/ET').
  - Répertoire. 1900, 16 octobre - 1905, 6 juin, 16 octobre 1900 - 6 juin 1905; MC/RE/XXV/23